臺灣高等法院民事裁定　　　　　　　　 100年度抗字第1850號
抗　告　人　李素瑜(即李英傑之.
上列抗告人因與相對人王勝義等間請求損害賠償事件，對於民國
100年10月28日臺灣臺北地方法院100年度訴字第2837號裁定提起
抗告，本院裁定如下：
    主  文
原裁定廢棄。
    理  由
一、按共同訴訟之被告數人，其住所不在一法院管轄區域內者，
    各該住所地之法院俱有管轄權。但依民事訴訟法第4條至第
    19條規定有共同管轄法院者，由該法院管轄，民事訴訟法第
    20條定有明文。又因侵權行為涉訟者，得由行為地之法院管
    轄，同法第15條第1項亦有明定。所謂行為地，凡為一部實
    行行為或其一部行為結果發生之地皆屬之（最高法院56年台
    抗字第369號判例要旨參照）。而同一訴訟，數法院有管轄
    權者，原告得任向其中一法院起訴，復為同法第22條所明定
    。
二、抗告人主張：其於民國100年6月14日補收本院78年度上易字
    第4574號刑事判決書，得知其父李英傑因買賣相對人王勝義
    、陳世明、羅秀蘭所有坐落新北市林口區○○○段後坑小段
    1127、1127-1地號土地及新北市○○區○○段白雞小段58-1
    49地號土地，遭臺灣板橋地法院（下簡稱板橋地院）以77年
    度自字第382號判決詐欺罪，並處有期徒刑10月，上訴本院
    後，因李英傑死亡，始獲判無罪，該案是否涉有侵權？毀損
    李英傑名譽？原判決疑點甚多，板橋地院法官是如何判決？
    為何一直不給抗告人第一審判決書？為何謊稱銷檔？於90年
    間，抗告人聲請取回擔保金，板橋地院民事執行處竟串聯民
    事庭，惡整抗告人。98至99年，抗告人一連兩案，板橋地院
    法官開庭錄音光碟都遭消音？板橋地院公務員多次惡整，法
    院中有債務人圖利自己？臺灣板橋地方法院檢察署檢察官不
    予調查，爰依法提起侵權民事訴訟等語。原法院則以：本件
    侵權行為之發生地應係在新北市土城區板橋地院，而相對人
    王勝義、陳世明、羅秀蘭住所地分別在新北市板橋區、三重
    區及臺北市信義區，相對人之住所並不在同一法院管轄區域
    內，惟有侵權行為地之共同管轄法院即板橋地院，乃依職權
    將本件裁定移送板橋地院管轄。
三、經查，抗告人主張其父李英傑因買賣上開土地，經板橋地院
    以77年度自字第382號刑事判決判處詐欺罪，並處有期徒刑
    10月，嗣李英傑提起上訴，惟李英傑於上訴後死亡，經本院
    以78年度上易字第4574號刑事判決撤銷原判決，改判自訴不
    受理乙節，有各該刑事判決書在卷可稽（見原審卷第235至2
    41頁、第5頁）。觀之前開刑事判決書之記載，該案件係由
    訴外人林久男、林侯錦花（均已死亡）及本件相對人王勝義
    、陳世明提起自訴，及臺灣臺北地方法院板橋分院檢察署（
    改制臺灣板橋地方法院檢察署）檢察官移送併辦，則抗告人
    主張相對人王勝義、陳世明涉有侵權行為之事實，係指渠等
    對李英傑提起前開詐欺自訴？抑或另有所指？又抗告人主張
    相對人羅秀蘭亦涉有侵權行為之事實所指為何？俱未見抗告
    人表明，原審亦未命抗告人補正，則本件侵權行為地是否確
    在板橋地院，仍有待查明。原法院逕行將本案移送板橋地院
    ，尚嫌率斷，抗告意旨指摘原裁定不當，請求廢棄，為有理
    由，爰由本院廢棄原裁定，發回原法院更為適法之處理，爰
    裁定如主文。
中    華    民    國   100    年    12    月    30    日
                    民事第三庭
                        審判長法  官  林敬修
                              法  官  劉勝吉
                              法  官  賴惠慈
正本係照原本作成。
本裁定除以適用法規顯有錯誤為理由外，不得再抗告。如提起再
抗告，應於收受後10日內委任律師為代理人向本院提出再抗告狀
。並繳納再抗告費新台幣１千元。
中    華    民    國   101    年    1     月    2     日
                              書記官  張淑華